【裁判字號】    92,上訴,1636
【裁判日期】    921029
【裁判案由】    強盜
【裁判全文】
臺灣高等法院臺中分院刑事判決                  九十二年度上訴字第一六三六號
    上  訴  人  臺灣臺中地方法院檢察署檢察官
    被      告  乙  ○
    選任辯護人  袁烈輝律師
右上訴人因被告強盜案件，不服臺灣臺中地方法院九十二年度訴字第七四一號，中華
民國九十二年七月二十二日第一審判決（起訴案號：臺灣臺中地方法院檢察署九十一
年度偵續字第七四一號），提起上訴，本院判決如左：
      主  文
上訴駁回。
      理  由
一、本案經本院審理結果，認第一審判決並無不當，應予維持，並引用第一審判決書
    記載之理由（如附件）。
二、上訴人臺灣臺中地方法院檢察署檢察官以被告乙○於偵查及審理中均坦承向告訴
    人丙○○簽賭六合彩，積欠賭金新臺幣（下同）一百三十萬元，後與告訴人協調
    以七十萬元總結，原審就此應有忽略，而證人甲○○證述伊與告訴人向被告要債
    不成，足見告訴人始再另委託討債集團成員乙○德出面，是被告與告訴人之債務
    總額原不只七十萬元，該七十萬元數額係雙方折衝之結果，而告訴人因係委由討
    債公司出面討債，遭抽成後僅取得二十八萬五千元，心有未甘，始無法認同原七
    十萬元之折衝數額，然就被告言確已交付七十萬元，債務已清，告訴人卻不交還
    債權憑證及本票，被告解決之道乃設法取回本票，上該本票問題既存在被告與告
    訴人之間，被告辯稱未參與本案云云，自無足採，而提起上訴云云，然犯罪事實
    應依證據認定，無證據不得推定其犯罪事實，不能證明被告犯罪或其行為不罰者
    ，應諭知無罪之判決，刑事訴訟法第一百五十四條、第三百零一條第一項分別定
    有明文，又事實之認定，應憑證據，如未能發現相當證據，或證據不足以證明，
    自不能以推測或擬制之方法，以為裁判基礎；最高法院著有四十年臺上字第八十
    六號、三十年上字第一八三一號判例可資參照，依本案卷證，知悉被告與告訴人
    間本票糾紛者應大有人在，是縱認告訴人所述二名不詳姓名男子以假鈔誘騙告訴
    人取出本票後，再以強盜手段奪取本票等情符合真實，亦無法完全排除他人唆使
    犯案或該二人自行起意之可能性，既無何積極確切事證以佐，尚難以本票債權存
    在被告與告訴人間，即逕推測或擬制認定必係被告主使，是不論被告究係因借貸
    或簽賭始開具本票，其犯罪既不能證明，原審諭知無罪判決當無違誤，公訴人執
    持前詞指摘原審判決不當，核無可採，本件上訴無理由，應予駁回。
三、據上論斷，應依刑事訴訟法第三百六十八條，判決如主文。
本案經檢察官丁○○到庭執行職務。
中      華      民    國      九十二     年      十     月    二十九    日
                                   臺灣高等法院臺中分院刑事第五庭
                                         審判長法  官  袁  從  楨
                                               法  官  胡  森  田
                                               法  官  姚  勳  昌
右正本證明與原本無異。
檢察官得上訴。
如不服本判決應於收受送達後十日內向本院提出上訴書狀，其未敘述上訴之理由者並
得於提起上訴後十日內向本院補提理由書（均須按他造當事人之人數附繕本）。
                                               書記官  洪  麗  華
中      華      民      國    九十二     年      十      月    三十     日
               Ｆ


司法院資訊處製作；財團法人民間司法改革基金會備份。
